【裁判字號】    98,訴,303
【裁判日期】    980409
【裁判案由】    電信法等
【裁判全文】
臺灣屏東地方法院刑事判決               98年度訴字第303號
公  訴  人  臺灣屏東地方法院檢察署檢察官
被      告  甲○○
                    （現另案在臺灣屏東監獄竹田分監執行）
上列被告因電信法等案件，經檢察官提起公訴（98年度偵字第90
1 號），被告於準備程序期日就被訴事實為有罪之陳述，本院合
議庭裁定由受命法官獨任進行簡式審判程序，判決如下：
    主  文
甲○○犯竊盜罪，累犯，處有期徒刑伍月；又犯電信法第五十六
條第一項之盜用他人電信設備通信罪，累犯，處有期徒刑伍月。
應執行有期徒刑捌月。
    事  實
一、甲○○前因犯竊盜及妨害兵役條例案，分經臺灣高雄地方法
    院94年度簡字第3864號及本院94年度簡字第1431號判決處有
    期徒刑4 月及2 月確定，嗣經臺灣高雄地方法院以96年度聲
    減字第3864號裁定減刑減為有期徒刑2 月及1 月，並定其應
    執行之刑為有期徒刑3 月確定。甲○○遂於96年9 月6 日入
    監服刑，同年12月5 日縮刑期滿，翌日出監。
二、詎甲○○仍不知悔改，於97年8 月6 日14時30分許，在屏東
    縣屏東市○○街30號某網路咖啡店前，見林榮拓所有車牌號
    碼PL6-187 號重型機車停放該處，機車置物箱內並有林榮拓
    所有之手機1 支（手機內並插有林榮拓所申辦中華電信門號
    「0000000000號」之SIM 卡），而該機車鑰匙未拔，甲○○
    認有機可趁，竟意圖為自己不法之所有，以將該機車騎乘離
    去之方式，徒手竊取上開機車及手機。得手後，另基於意圖
    為自己不法利益之盜用他人電信設備通信之犯意，先向不知
    情之郭芳青借取手機1 支，復將上開竊得之中華電信門號「
    0000000000號」之SIM 卡插入，自97年8 月12日11時18分47
    秒許至同年月20日凌晨0 時24分48秒止，在不詳地點，接續
    盜用上開之手機門號與他人通話或傳簡訊共計156 次，致使
    中華電信股份有限公司行動電話通信系統誤認其係該行動電
    話門號申請人所使用而予以接收，並為其提供通訊服務，甲
    ○○因而獲得免費使用他人電信設備通信之財產上不法利益
    共計新臺幣（下同）4845.92 元，嗣經林榮拓報案後經警循
    線查悉上情。
三、案經林榮拓訴由內政部警政署電信警察隊第三中隊報請臺灣
    屏東地方法院檢察署檢察官偵查起訴。
    理  由
一、按除被告所犯為死刑、無期徒刑、最輕本刑為3 年以上有期
    徒刑之罪或高等法院管轄第一審案件者外，於法院行準備程
    序進行中，被告先就被訴事實為有罪之陳述時，審判長得告
    知被告簡式審判程序之旨，並聽取當事人、代理人、辯護人
    及輔佐人之意見後，裁定進行簡式審判程序，刑事訴訟法第
    273 條之1 第1 項定有明文，本件被告所為係犯死刑、無期
    徒刑、最輕本刑為3 年以上有期徒刑以外之罪，其於準備程
    序中就被訴事實為有罪之陳述，經法官告知簡式審判程序之
    旨，並聽取公訴人、被告之意見後，本院合議庭乃裁定由受
    命法官獨任進行簡式審判程序，合先敘明。又簡式審判程序
    之證據調查，不受刑事訴訟法第159 條第1 項、第161 條之
    2 、第161 條之3 、第163 條之1 及第164 條至第170 條規
    定之限制，刑事訴訟法第273 條之2 亦定有明文，故本件審
    理依該規定，亦排除嚴格證據調查，併予敘明。
二、上揭事實，迭據被告甲○○於檢察官偵訊中及本院審理時均
    坦承不諱（見偵卷第16頁至第17頁、本院準備程序筆錄第2
    頁、本院審判筆錄第2 頁至第4 頁），並與證人林榮拓警詢
    中之證述（見警卷第1 頁至第2 頁）、證人郭芳青於警詢及
    檢察官偵訊中之證述（見警卷第9 頁至第12頁、見偵卷第16
    頁）均互核相符。復有林榮拓所申辦中華電信門號「000000
    0000號」之通話明細清單（見警卷第16頁至第19頁）及屏東
    縣政府警察局車輛協尋電腦輸入單1 紙（見警卷第14頁）存
    卷可佐。是被告上開任意性自白核與事實相符，自堪採信。
    故本件事證已臻明確，被告犯行堪以認定，自應依法論科。
三、核被告所為，係犯刑法第320 條第1 項之竊盜罪及電信法第
    56條第1 項意圖為自己不法之利益，以無線方式，盜用他人
    電信設備通信罪。按電信法第56條第1 項之罪，以意圖為自
    己或第三人不法之利益，使用有線、無線或其他電磁方式，
    盜接或盜用他人電信設備通信者為要件。本罪之處罰詐得免
    繳電信通信費用之不法利益規定，乃刑法詐欺得利罪之特別
    法，依特別法優於普通法之原則，自毋庸再論以刑法詐欺得
    利罪。且按本罪構成要件所稱以有線、無線或其他電磁方式
    ，盜接或盜用他人電信設備通信者，並不限於以盜拷他人行
    動電話之序號、內碼等資料於自己之手機內，為盜用之唯一
    方式，其他諸如：利用他人住宅內之有線電話，盜打他人電
    話為通信行為；或在住宅外之電話接線箱內，盜接他人之有
    線電話線路，以自己之電話機盜打他人電話為通信行為；或
    意圖為自己不法之所有，竊取他人之行動電話手機，進而為
    盜打通信之行為；或僅以使用竊盜之意思，擅取他人之行動
    電話手機為盜打通信之行為等，不一而足，皆成立本罪，最
    高法院88年度台非字第43號判決意旨可資參照。是本件被告
    所為盜用他人電信設備通信部分犯行，毋庸再論以刑法之詐
    欺得利罪。被告自97年8 月12日11時18分47秒許至同年月20
    日凌晨0 時24分48秒止，多次盜用該行動電話號碼之犯行，
    均係利用同一機會下，接續而為之數個舉動，依一般社會健
    全之觀念，在時間差距上難以強行分開，且侵害同一之法益
    ，自應予包括之評價，而為接續犯之實質一罪。被告所犯上
    開2 罪，犯意各別，行為互殊，自應予分論併罰。由被告曾
    有如事實欄第1 部分所載之論罪科刑執行情形，有臺灣高等
    法院被告前案紀錄表1 份在卷可考，其於有期徒刑執行完畢
    後，5 年以內故意再犯本件有期徒刑以上之罪，均屬累犯，
    而皆應依刑法第47條第1 項規定加重其刑。爰審酌被告正值
    青年、身體健全，竟不思憑己力循正當途徑賺取所需，隨意
    竊取他人物品，並盜打他人電話，致被害人蒙受損失，其行
    殊不可取，又有不良前科，素行不佳，惟念及其犯後於偵審
    中就其自身犯行均坦白承認，足見其尚有悔意，犯後態度尚
    佳等一切情狀，分別量處如主文所示之刑，並定其應執行之
    刑。又本件被告用以盜打林榮拓前開行動電話號碼所使用之
    手機，並未扣案，無從證明該手機現尚存在，為免生執行上
    之困擾，爰不另為沒收之諭知。
據上論斷，依刑事訴訟法第273 條之1 第1 項、第299 條第1 項
前段，電信法第56條第1 項，刑法第11條前段、第320 條第1 項
、第47條第1 項、第51條第5 款，刑法施行法第1 條之1 ，判決
如主文。
本案經檢察官廖華君到庭執行職務
中    華    民    國    98    年    4     月     9    日
                  刑事第五庭    法  官  程士傑
以上正本證明與原本無異。
如不服本判決應於收受判決後10日內向本院提出上訴書狀，並應
敘述具體理由；其未敘述上訴理由者，應於上訴期間屆滿後20日
內向本院補提理由書（均須按他造當事人之人數附繕本）「切勿
逕送上級法院」。
中    華    民    國    98    年    4     月    10    日
                                書記官  孫秀桃
附錄論罪科刑法條：
電信法第56條第1項
意圖為自己或第三人不法之利益，以有線、無線或其他電磁方式
，盜接或盜用他人電信設備通信者，處5 年以下有期徒刑，得併
科新台幣150 萬元以下罰金。
刑法第320 條第1 項
意圖為自己或第三人不法之所有，而竊取他人之動產者，為竊盜
罪，處 5 年以下有期徒刑、拘役或 5 百元以下罰金。


司法院資訊處製作；財團法人民間司法改革基金會備份。
